vi: Thiết bị điện tử > Phụ kiện thiết bị điện tử > Linh kiện máy tính > Thiết bị đầu vào: Máy quét mã vạch; Bút ghi chú kỹ thuật số; Thiết bị đọc thẻ điện tử; Thiết bị đọc dấu vân tay; Bộ điều khiển chơi game; Thiết bị đầu vào điều khiển bằng cử chỉ; Phụ kiện bảng đồ họa; Bảng vẽ máy tính; Bộ mở rộng KVM; Bộ ngắt mạch KVM; Bộ bàn phím và chuột; Bàn phím máy tính; Miếng lệnh vĩ mô và bộ điều khiển phát trực tuyến; Đầu đọc thẻ nhớ; Chuột máy tính & trackball; Bàn phím số; Bàn di chuột cảm ứng
da: Elektronik > Elektronik – tilbehør > Computerkomponenter > Inputenheder: Stregkodescannere; Penne til digitale noter; Elektroniske kortlæsere; Fingeraftrykslæsere; Spilcontrollere; Bevægelseskontrolenheder; Grafiktablet-tilbehør; Grafiktablets; KVM-forlængere; KVM-switches; Sæt med tastatur og mus; Tastaturer; Makropuder og stream-controllere; Hukommelseskortlæsere; Mus og trackballs; Taltastaturer; Touchpads
ro-RO: Electronice > Accesorii electronice > Componente calculatoare > Dispozitive de intrare: Scanere coduri de bare; Pixuri digitale pentru notițe; Cititoare de carduri electronice; Cititoare de amprente digitale; Controlere pentru jocuri; Dispozitive de intrare pentru controlul gesturilor; Accesorii pentru tablete grafice; Tablete grafice; Extendere KVM; Comutatoare KVM; Seturi de tastatură și mouse; Tastaturi; Paduri macro și controlere pentru streaming; Cititoare de carduri de memorie; Mouse și trackball; Tastaturi numerice; Touchpaduri
it: Elettronica > Accessori dispositivi elettronici > Componenti per computer > Dispositivi di input: Lettori di codici a barre; Penne digitali; Lettore di schede; Lettori di impronte digitali; Controller per giochi; Dispositivi di input gestuale; Accessori della tavoletta grafica; Tavolette grafiche; Estensori KVM; Switch KVM; Set tastiera e mouse; Tastiere per computer; Pad macro e controller di streaming; Lettori di schede di memoria; Mouse e trackball; Tastierini numerici; Touchpad
lt-LT: Elektronika > Elektronikos priedai > Kompiuterių komponentai > Įvesties įrenginiai: Brūkšninių kodų skaitytuvai; Skaitmeniniai užrašų rašikliai; Elektroninių kortelių skaitytuvai; Pirštų atspaudų skaitytuvai; Žaidimų valdikliai; Gestais valdomi įvesties įrenginiai; Grafinės planšetės priedai; Grafinės planšetės; KVM ilgintuvai; KVM jungikliai; Klaviatūrų ir pelių rinkiniai; Klaviatūros; Makro klaviatūros ir srautų valdikliai; Atminties kortelių skaitytuvai; Pelės ir rutuliniai manipuliatoriai; Skaitmeninės klaviatūros; Jutikliniai skydeliai
bg-BG: Електроника > Аксесоари за електроника > Компютърни компоненти > Входни устройства: Скенери за баркод; Цифрови химикалки за водене на бележки; Четци на електронни карти; Четци за пръстови отпечатъци; Контролери за игри; Входни устройства за управление с жестове; Аксесоари за графичен таблет; Графични таблети; KVM удължители; KVM превключватели; Комплекти клавиатура и мишка; Клавиатури; Макро панели и контролери за стрийминг; Четци на карти памет; Мишки и трекболи; Цифрови клавиатури; Тъчпадове
hr-HR: Elektronika > Pribor za elektroniku > Računalne komponente > Ulazni uređaji: Skeneri barkodova; Digitalne olovke; Čitači elektroničkih kartica; Čitači otisaka prstiju; Igraći upravljači; Ulazni uređaji za upravljanje gestama; Dodaci za grafički tablet; Grafički tableti; KVM pojačivači; KVM sklopke; Kompleti tipkovnice i miša; Tipkovnice; Makro tipkovnice i kontroleri za streamanje; Čitači memorijskih kartica; Miševi i kuglice za miš; Numeričke tipkovnice; Dodirne ploče
ru: Электроника > Аксессуары для электроники > Компьютерные компоненты > Устройства ввода: Сканеры штрихкодов; Цифровые ручки; Устройства считывания магнитных карт и карт с чипом; Устройства считывания отпечатков пальцев; Игровые контроллеры; Устройства для управления жестами; Аксессуары для графических планшетов; Графические планшеты; KVM-удлинители; KVM-переключатели; Комплекты клавиатур и мышей; Клавиатуры; Макропады и контроллеры для стриминга; Устройства считывания карт памяти; Мыши и трекболы; Цифровые клавиатуры; Сенсорные панели
tr: Elektronik > Elektronik Alet Aksesuarları > Bilgisayar Bileşenleri > Giriş Aygıtları: Barkod Tarayıcılar; Dijital Not Alma Kalemleri; Elektronik Kart Okuyucular; Parmak İzi Okuyucular; Oyun Kumandaları; İşaret Kontrolü Giriş Cihazları; Grafik Tablet Aksesuarları; Grafik Tabletleri; KVM Genişleticileri; KVM Anahtarları; Klavye ve Fare Setleri; Klavyeler; Makro Pedleri ve Akış Kontrolleri; Bellek Kartı Okuyucuları; Fareler ve İzleme Topları; Numerik Tuş Takımları; Dokunmatik Yüzeyler
de: Elektronik > Elektronisches Zubehör > Computerkomponenten > Eingabegeräte: Strichcode-Scanner; Digitale Stifte; Elektronische Kartenlesegeräte; Fingerabdruck-Lesegeräte; Gamecontroller; Eingabegeräte zur Gestensteuerung; Grafiktablett-Zubehör; Grafiktabletts; KVM-Extender; KVM-Switches; Tastatur- und Maus-Set; Tastaturen; Makro-Pads und Stream-Controller; Speicherkartenlesegerät; Computer Mäuse & Trackballs; Ziffernblöcke; Touchpads
nl: Elektronica > Accessoires voor elektronica > Computeronderdelen > Invoerapparaten: Streepjescodescanners; Digitale pennen; Elektronische kaartlezers; Vingerafdruklezers; Gamecontrollers; Invoerapparaten voor gebaarherkenning; Graphics tablet accessoires; Grafische tablets; KVM extenders; KVM-switches; Toetsenbord en muis set; Toetsenborden; Macro pads en stream controllers; Geheugenkaartlezers; Muizen en trackballs; Numerieke toetsenblokken; Touchpads
el: Ηλεκτρονικά > Αξεσουάρ ηλεκτρονικών συσκευών > Εξαρτήματα υπολογιστή > Συσκευές εισόδου: Σαρωτές Barcode; Ψηφιακά στυλό σημειώσεων; Ηλεκτρονικοί αναγνώστες καρτών; Αναγνώστες δακτυλικών αποτυπωμάτων; Χειριστήρια παιχνιδιών; Συσκευές εισόδου ελέγχου με κινήσεις; Αξεσουάρ πλακετών γραφικών; Πλακέτες γραφικών; Επεκτάσεις KVM; Διακόπτες KVM; Σετ πληκτρολογίου και ποντικιού; Πληκτρολόγια; Macro pads και ελεγκτές ροής; Συσκευές ανάγνωσης καρτών μνήμης; Ποντίκια & Trackballs; Αριθμητικά πληκτρολόγια; Επιφάνειες αφής
sk-SK: Elektronika > Elektronické príslušenstvo > Počítačové komponenty > Vstupné zariadenia: Čítačky čiarových kódov; Digitálne perá na zapisovanie poznámok; Čítačky elektronických kariet; Čítačky odtlačkov prstov; Herné ovládače; Vstupné zariadenia na ovládanie gestami; Príslušenstvo grafických tabletov; Grafické tablety; KVM predlžovače; KVM prepínače; Súpravy klávesníc a myší; Klávesnice; Makro podložky a streamovacie ovládače; Čítačky pamäťových kariet; Myši a ovládače kurzoru; Numerické klávesnice; Touchpady
hu: Elektronika > Elektronikai kiegészítők > Számítógép-komponensek > Beviteli eszközök: Vonalkód-leolvasók; Digitális jegyzettoll; Elektronikus kártyaolvasók; Ujjlenyomat-olvasók; Játékvezérlők; Gesztusvezérlő beviteli eszközök; Grafikus tábla kiegészítői; Grafikus táblagépek; KVM-hosszabbítók; KVM kapcsolók; Billentyűzet- és egérkészletek; Billentyűzetek; Makrógombok és stream-vezérlők; Memóriakártya-olvasók; Egerek és hanyattegerek; Numerikus billentyűzetek; Érintőpadok
pt-BR: Eletrônicos > Acessórios para eletrônicos > Componentes para computador > Dispositivos de entrada: Scanners de códigos de barras; Canetas digitais; Leitores de cartão eletrônico; Leitores de impressão digital; Controladores de jogos; Dispositivos de entrada de controle de gestos; Acessórios para mesa digitalizadora; Mesas gráficas digitalizadoras; Extensores KVM; Chaveadores KVM; Conjuntos de teclado e mouse; Teclados para computadores; Macro pads e controladores de streaming; Leitores de cartões de memória; Mouses e esferas; Teclados numéricos; Touchpads
zh-CN: 电子产品 > 电子配件 > 计算机组件 > 输入设备: 条码扫描器; 数字记录笔; 电子卡读取器; 指纹识别器; 游戏手柄; 手势控制输入设备; 绘图板配件; 手写板/绘图板; KVM 延长器; KVM 切换器; 键鼠套装; 键盘; 宏键盘和流媒体控制器; 内存卡读卡器; 鼠标/轨迹球; 数字键盘; 触控板
sl-SI: Elektronika > Elektronski dodatki > Računalniške komponente > Naprave za vnos podatkov: Čitalniki črtne kode; Digitalna pisala za beležke; Čitalniki elektronskih kartic; Čitalniki prstnih odtisov; Krmilniki za igre; Vhodne naprave za upravljanje s kretnjami; Dodatki za grafične tablice; Grafične tablice; Podaljševalci KVM; KVM stikala; Kompleti tipkovnic in miški; Tipkovnice; Makro tipkovnice in krmilniki za pretakanje; Bralniki pomnilniških kartic; Miške in sledilne kroglice; Numerična tipkovnica; Sledilne ploščice
pl: Elektronika > Akcesoria elektroniczne > Elementy komputera > Urządzenia wejściowe: Skanery kodów kreskowych; Długopisy cyfrowe; Czytniki kart elektronicznych; Czytniki linii papilarnych; Kontrolery do gier; Urządzenia do kontroli gestami; Akcesoria do tabletu graficznego; Tablety graficzne; Przedłużacze KVM; Przełączniki KVM; Zestawy klawiatury i myszy; Klawiatury komputerowe; Panele makro i kontrolery streamingu; Czytniki kart pamięci; Myszki i trackballe; Klawiatury numeryczne; Gładziki
fr: Appareil électronique > Accessoires électroniques > Composants d’ordinateur > Périphériques de saisie: Lecteurs de codes-barres; Stylos numériques; Lecteurs de cartes électroniques; Lecteurs d’empreintes; Manettes de jeu; Systèmes de contrôle par les gestes; Accessoires pour tablette graphique; Tablettes graphiques; Extenseurs KVM; Commutateurs KVM; Ensembles clavier et souris; Claviers; Pavés macro et contrôleurs de diffusion; Lecteurs de carte mémoire; Souris et trackballs; Pavés numériques; Pointeurs tactiles
ko: 전자기기 > 전자기기 부대용품 > 컴퓨터 구성품 > 입력 장치: 바코드 스캐너; 디지털 필기 펜; 전자 카드 리더; 지문 인식기; 게임 컨트롤러; 동작 제어 입력 장치; 그래픽 태블릿 액세서리; 그래픽스 태블릿; KVM 익스텐더; KVM 스위치; 키보드 및 마우스 세트; 키보드; 매크로 패드 및 스트림 컨트롤러; 메모리 카드 리더; 마우스/트랙볼; 숫자 키패드; 터치패드
sv: Elektronik > Elektroniktillbehör > Datorkomponenter > Inmatningsenheter: Streckkodläsare; Digitala anteckningspennor; Elektroniska kortläsare; Fingeravtrycksläsare; Spelkontroller; Enheter för inläsning av gester; Tillbehör för ritplattor; Grafikplattor; KVM-förlängare; KVM-switchar; Tangentbord- och musuppsättningar; Datortangentbord; Makroplattor och streamkontroller; Minneskortläsare; Möss och styrkulor; Numeriska tangentbord; Styrplattor
th: อิเล็กทรอนิกส์ > อุปกรณ์อิเล็กทรอนิกส์ > ส่วนประกอบคอมพิวเตอร์ > อุปกรณ์ป้อนข้อมูล: เครื่องสแกนบาร์โค้ด; ปากกาจดบันทึกแบบดิจิทัล; เครื่องอ่านการ์ดอิเล็กทรอนิกส์; เครื่องอ่านลายนิ้วมือ; จอยเกม; อุปกรณ์ป้อนข้อมูลที่ควบคุมด้วยท่าทาง; อุปกรณ์เสริมแท็บเล็ตกราฟิก; กราฟิกส์แท็บเล็ต; อุปกรณ์ขยาย KVM; สวิตช์ KVM; ชุดคีย์บอร์ดและเมาส์; แป้นพิมพ์คอมพิวเตอร์; แพดมาโครและคอนโทรลเลอร์สตรีม; เครื่องอ่านการ์ดหน่วยความจำ; เมาส์และแทร็กบอล; แป้นตัวเลข; ทัชแพด
fi: Elektroniikka > Sähkötarvikkeet > Tietokonekomponentit > Syöttölaitteet: Viivakoodinlukijat; Digitaaliset muistiinpanokynät; Elektroniset kortinlukijat; Sormenjäljenlukijat; Peliohjaimet; Eleohjainsyöttölaitteet; Piirtopöytätarvike; Piirtopöydät; KVM-jatkosarja; KVM-kytkimet; Näppäimistö- ja hiirisarja; Näppäimistöt; Makronäppäimistöt ja striimausohjaimet; Muistikortinlukijat; Hiiret ja pallohiiret; Numeronäppäimistöt; Kosketuslevyt
es: Electrónica > Accesorios electrónicos > Componentes para computadoras > Dispositivos de entrada: Lectores de códigos de barras; Bolígrafos digitales; Lectores de tarjetas electrónicas; Lectores de huellas digitales; Controladores de juegos; Dispositivos de entrada para el control por gestos; Accesorios para tableta gráfica; Tabletas gráficas; Extensores KVM; Conmutadores KVM; Juegos de teclado y ratón; Teclados; Teclados macro y controladores de streaming; Lectores de tarjetas de memoria; Ratones y trackballs; Teclados numéricos; Paneles táctiles
cs: Elektronika > Elektronika – příslušenství > Počítačové komponenty > Vstupní zařízení: Skenery čárových kódů; Digitální pera; Čtečky elektronických karet; Čtečky otisků prstů; Herní ovladače; Zařízení pro ovládání gesty; Příslušenství pro grafické tablety; Grafické tablety; KVM extendery; Přepínače KVM; Sady klávesnice a myši; Počítačové klávesnice; Makro pady a ovladače pro streaming; Čtečky paměťových karet; Myši a trackbally; Numerické klávesnice; Touchpady
ja: 電子機器 > 電気製品関連用品・PC周辺機器 > PC部品・周辺機器 > 入力デバイス: バーコードスキャナー; デジタルペン; 電子カードリーダー; 指紋リーダー; ゲームコントローラー; ジェスチャ入力機器; ペンタブレットアクセサリー; ペンタブレット; KVMエクステンダー; KVMスイッチ; キーボード・マウスセット; PCキーボード; マクロパッド・ストリームコントローラー; メモリカードリーダー; マウス・トラックボール; テンキーパッド; タッチパッド
en: Electronics > Electronics Accessories > Computer Components > Input Devices: Barcode Scanners; Digital Note Taking Pens; Electronic Card Readers; Fingerprint Readers; Game Controllers; Gesture Control Input Devices; Graphics Tablet Accessories; Graphics Tablets; KVM Extenders; KVM Switches; Keyboard & Mouse Sets; Keyboards; Macro Pads & Stream Controllers; Memory Card Readers; Mice & Trackballs; Numeric Keypads; Touchpads
zh-TW: 電子器材 > 電子配件 > 電腦元件 > 輸入裝置: 條碼掃描器; 數位電子筆; 電子讀卡機; 指紋辨識器; 遊戲控制器; 手勢控制器; 繪圖板配件; 數位繪圖板/手寫板; KVM 延長器; KVM 切換器; 鍵盤滑鼠組; 鍵盤; 巨集鍵盤與串流控制器; 讀卡機; 滑鼠和軌跡球; 數字鍵盤; 觸控板
pt-PT: Eletrónica > Acessórios eletrónicos > Componentes informáticos > Dispositivos de entrada: Leitores de código de barras; Canetas digitais; Leitores de cartão eletrónico; Leitores de impressões digitais; Controladores de jogo; Dispositivos de entrada de controlo de gestos; Acessórios para mesa digitalizadora; Tablets gráficos; Extensores KVM; Interruptores KVM; Conjunto de teclado e rato; Teclados; Pads de macros e controladores de transmissão; Leitores de cartão de memória; Ratos e trackballs; Teclados numéricos; Touchpads
nb: Elektronikk > Elektronikktilbehør > Datamaskinkomponenter > Inndataenheter: Strekkodeskannere; Digitale notattakningspenner; Elektroniske kortlesere; Fingeravtrykkslesere; Spillkontrollere; Inndataenheter for gestikuleringskontroll; Grafikkbrett-tilbehør; Grafikknettbrett; KVM-forlengere; KVM-switcher; Tastatur- og musesett; Tastaturer; Makroputer og strømkontrollere; Minnekortlesere; Mus og trackballs; Numeriske tastaturer; Touchpads